臺灣高雄地方法院刑事判決　　　　　　100年度簡上字第622號
上　訴　人　臺灣高雄地方法院檢察署檢察官
被　　　告　黃耀銳
選任辯護人　朱育男律師
上列上訴人因被告竊盜案件，不服本院高雄簡易庭中華民國100
年10月7 日100 年度簡字第5193號第一審判決（起訴書案號：10
0 年度偵字第17686 號），提起上訴，本院管轄之第二審合議庭
判決如下：
    主      文
上訴駁回。
    事實及理由
一、按被告以外之人於審判外之陳述，雖不符刑事訴訟法第159
    條之1 至第159 條之4 之規定，而經當事人於審判程序同意
    作為證據，法院審酌該言詞陳述或書面陳述作成時之情況，
    認為適當者，亦得為證據；當事人、代理人或辯護人於法院
    調查證據時，知有第159 條第1 項不得為證據之情形，而未
    於言詞辯論終結前聲明異議者，視為有前項之同意，刑事訴
    訟法第159 條之5 定有明文。經查，本判決所引用之各項證
    據資料，其屬於被告以外之人於審判外之陳述者，均據本院
    於調查證據程序逐一提示並告以要旨，檢察官、被告、辯護
    人均知該等證據為被告以外之人之審判外陳述，已表示同意
    作為證據（見本院簡上卷第101 頁）及均未於言詞辯論終結
    前聲明異議，本院審酌上開證據之取得過程並無瑕疵，與本
    案待證事實間復具有相當之關聯性，認為以之作為本案之證
    據亦屬適當，依刑事訴訟法第159 條之5 規定，應有證據能
    力。
二、本案經審理結果，認第一審簡易判決認事用法均無違誤，量
    刑亦屬妥適，應予維持，並引用附件第一審簡易判決書（含
    聲請簡易判決處刑書）記載之事實及理由。
三、檢察官雖據告訴人汪佳琪所提起上訴意旨略以：被告黃耀銳
    於原審時坦承犯罪，並非其有悔悟之真心，只是不到黃河心
    不死（參臺灣高等法院高雄分院95年度上易字第141號判決
    理由第四點，即可知被告不到最後一刻，絕不輕言認罪之僥
    倖心態）。又被告前已多次竊取告訴人財物達新臺幣（下同
    ）10餘萬元後，告訴人始裝設監視設備蒐證而查獲被告之竊
    盜犯行，且被告從未向告訴人表示歉意，被告捐給公益團體
    之9000元實質上並非被告所有，亦不代表告訴人以此為與被
    告和解之條件，原審以被告「已依告訴人之意見將所竊得之
    9000元捐給公益團體」而為從輕量刑之理由，顯係誤解告訴
    人真意。更有甚者，告訴人於100年10月16日晚間6時39分，
    竟發現被告以網路代號Rex顯示行動電話狀態「醞釀報復中
    」，而使告訴人心生畏懼，足認被告從無悔悟之心，原審未
    審酌及此，僅量處有期徒刑4月，實屬過輕，因而提起上訴
    ，請求撤銷原判決，改判較重之刑等語。惟按量刑輕重，係
    屬事實審法院得依職權自由裁量之事項，苟已斟酌刑法第57
    條各款所列情狀而未逾越法定刑度，不得遽指為違法（最高
    法院72年台上字第6696號、75年台上字第7033號判例要旨參
    照）。又在同一犯罪事實與情節，如別無其他加重或減輕之
    原因，下級審量定之刑，亦無過重或失輕之不當情形，則上
    級審法院對下級審法院之職權行使，原則上應予尊重（最高
    法院85年度台上字第2446號判決意旨參照）。經查，原審已
    審酌被告未經告訴人同意，而恣意竊取告訴人財物，其於偵
    訊中經檢察官當庭勘驗光碟後，仍堅稱有經過告訴人同意而
    拿取現金，而否認犯行，又被告前已有竊盜前科，有臺灣高
    等法院被告前案紀錄表在卷可憑，足認其犯後態度難謂良好
    ，所為實有不該，本應嚴懲，惟念其於原審審理時終能坦承
    犯行，且已依告訴人意見將所竊得之9000元捐給公益團體，
    有郵政劃撥收據1張附卷可稽，及其智識程度、家庭經濟狀
    況、所竊得之金額等一切情狀，依刑法第320條第1項、第41
    條第1項前段，刑法施行法第1條之1第1項、第2項前段等規
    定，就被告所犯竊盜罪處有期徒刑4月，並諭知以新臺幣
    1,000元為易科罰金折算之標準。經核原審上開科處之刑，
    並未逾刑法第320條第1項之法定刑度範圍，復已斟酌刑法第
    57條規定之量刑事由，且確已考量(1)被告於偵訊時否認犯行
    ，於原審審理時始坦承犯行之犯後態度；(2)被告已依告訴人
    意見將所竊得之9000元捐給公益團體，有原審100年9月15日
    之筆錄、郵政劃撥收據1張附卷可稽（本院一卷第18頁，本
    院二卷第6頁）；(3)被告之智識程度、家庭經濟狀況、所竊
    得之金額等情節。雖被告嗣於100年10月16日下午6時39分許
    以網路代號REX顯現於其使用門號0000000000之行動電話狀
    態「醞釀報復中」，並於臉書中陳述其意見，有告訴人、告
    訴人代理人提出之行動電話狀態、網路臉書等資料附卷可佐
    ，然觀該等資料內容，並未有具體侵害告訴人之言論；況被
    告於原審判決後迄至本院審理時，均未對告訴人為任何之報
    復行動，業據告訴人於本院審理時供述在卷（本院三卷第
    108頁），自難認被告以其行動電話之網路狀態顯示「醞釀
    報復中」即確有告訴人所指之報復行動。而被告復於本院審
    理時當庭向告訴人道歉（本院三卷第105頁），是原審所宣
    告之刑度尚稱妥適，揆諸上揭說明，本院自應尊重原判決之
    決定。從而，上訴人仍執前詞指摘原判決量刑過輕，請求撤
    銷原判決，為無理由，應予駁回。
據上論斷，依刑事訴訟法第455條之1第1項、第3項、第368條、
第373條，判決如主文。
本案經檢察官王百玄到庭執行職務。
中    華    民    國   100    年    12    月    29    日
                  刑事第二十庭 審判長 法  官  林永村
                                      法  官  李爭春
                                      法  官  饒志民
以上正本證明與原本無異。
不得上訴。
中    華    民    國   100    年    12    月    29    日
                                      書記官  楊茵如
附件
臺灣高雄地方法院刑事簡易判決         100年度簡字第5193號
公  訴  人  臺灣高雄地方法院檢察署檢察官
被      告  黃耀銳


選任辯護人  朱育男律師
上列被告因竊盜案件，經檢察官提起公訴（100年度偵字第17686
號），因被告自白犯罪，本院認為宜以簡易判決處刑（100 年度
審易字第2678號），依簡易判決處刑如下：
    主  文
黃耀銳犯竊盜罪，累犯，處有期徒刑肆月，如易科罰金，以新臺
幣壹仟元折算壹日。
    事實及理由
一、黃耀銳前因竊盜案件，經臺灣高等法院高雄分院以95年度上
    易字第141 號判處有期徒刑6 月確定，於民國95年7 月18日
    易科罰金執行完畢。詎仍不知悔改，復意圖為自己不法之所
    有，基於竊盜犯意，於100 年5 月7 日晚間10時40分許，在
    高雄市○○區○○街251 之1 號14樓女性友人汪佳琪（起訴
    書誤載為汪家琪）住處，先趁汪佳琪將換下來之床單拿去洗
    衣機清洗時，徒手竊取汪佳琪所有，置放在房間斗櫃最下層
    之千元新臺幣（下同）紙鈔數張；嗣又佯裝其手機有來電之
    聲響，請汪佳琪至客廳幫其拿手機而支開汪佳琪後，以同樣
    方式，接續竊取千元紙鈔數張；其後利用汪佳琪沐浴時，再
    以同樣手法，接續竊取千元紙鈔數張，總計竊取9000元。嗣
    因汪佳琪發現其所有之現金短少，經檢視其為防護財物所設
    置監視器錄影後，始發現上情。
二、證據名稱：
  (一)證人即告訴人汪佳琪之證詞。
  (二)監視錄影光碟及光碟影像翻拍照片。
  (三)被告之自白。
三、核被告黃耀銳所為，係犯刑法第320 條第1 項竊盜罪。被告
    3 次竊取告訴人現金之犯行，係於同時同地或密切接近之時
    地實施，侵害同一之法益，各行為之獨立性極為薄弱，依一
    般社會健全觀念，在時間差距上，難以強行分開，在刑法評
    價上，以視為數個舉動之接續施行，合為包括之一行為予以
    評價，較為合理，則屬接續犯，應論以一罪。又被告有前開
    受有期徒刑執行完畢之情形，此有臺灣高等法院被告前案紀
    錄表在卷可佐，其於徒刑執行完畢5 年之內故意再犯本件有
    期徒刑以上之罪，為累犯，應依法加重其刑。
四、爰審酌被告未經告訴人同意，而恣意竊取告訴人財物，其於
    偵訊中經檢察官當庭勘驗光碟後，仍堅稱有經過告訴人同意
    而拿取現金，而否認犯行，又被告前已有竊盜前科，有臺灣
    高等法院被告前案紀錄表在卷可憑，足認其犯後態度難謂良
    好，所為實有不該，本應嚴懲，惟念其於本院審理時終能坦
    承犯行，且已依告訴人意見將所竊得之9000元捐給公益團體
    ，有郵政劃撥收據1 張附卷可稽，及其智識程度、家庭經濟
    狀況、所竊得之金額等一切情狀，量處如主文所示之刑，並
    諭知易科罰金之折算標準，以示懲戒。
五、依刑事訴訟法第449 條第2 項，刑法第320 條第1 項、第47
    條第1 項、第41條第1 項前段，刑法施行法第1 條之1 ，逕
    以簡易判決處如主文所示之刑。
六、如不服本判決，得自收受送達之日起10日內向本院提出上訴
    狀，上訴於本院第二審合議庭（須附繕本）。
中    華    民    國   100    年    10    月    7     日
                  高雄簡易庭    法  官  王靖茹
以上正本證明與原本無異。
如不服本判決，應於判決送達之日起10日內向本院提出上訴書狀
。
中    華    民    國   100    年    10    月    7     日
                                書記官  楊明月
附錄本案論罪科刑法條：
中華民國刑法第320條第1項
意圖為自己或第三人不法之所有，而竊取他人之動產者，為竊盜
罪，處5 年以下有期徒刑、拘役或5 百元以下罰金。